<?xml version='1.0' encoding='utf-8'?>
<verb default="giorraigh" disambig="">
  <verbalNoun default="giorrú" />
  <verbalAdjective default="giorraithe" />
  <tenseForm default="giorraigh" tense="Past" dependency="Indep" person="Base" />
  <tenseForm default="giorraíomar" tense="Past" dependency="Indep" person="Pl1" />
  <tenseForm default="giorraíodar" tense="Past" dependency="Indep" person="Pl3" />
  <tenseForm default="giorraíodh" tense="Past" dependency="Indep" person="Auto" />
  <tenseForm default="giorraigh" tense="Past" dependency="Dep" person="Base" />
  <tenseForm default="giorraíomar" tense="Past" dependency="Dep" person="Pl1" />
  <tenseForm default="giorraíodar" tense="Past" dependency="Dep" person="Pl3" />
  <tenseForm default="giorraíodh" tense="Past" dependency="Dep" person="Auto" />
  <tenseForm default="giorraíodh" tense="PastCont" dependency="Indep" person="Base" />
  <tenseForm default="giorraínn" tense="PastCont" dependency="Indep" person="Sg1" />
  <tenseForm default="giorraíteá" tense="PastCont" dependency="Indep" person="Sg2" />
  <tenseForm default="giorraímis" tense="PastCont" dependency="Indep" person="Pl1" />
  <tenseForm default="giorraídís" tense="PastCont" dependency="Indep" person="Pl3" />
  <tenseForm default="giorraítí" tense="PastCont" dependency="Indep" person="Auto" />
  <tenseForm default="giorraíodh" tense="PastCont" dependency="Dep" person="Base" />
  <tenseForm default="giorraínn" tense="PastCont" dependency="Dep" person="Sg1" />
  <tenseForm default="giorraíteá" tense="PastCont" dependency="Dep" person="Sg2" />
  <tenseForm default="giorraímis" tense="PastCont" dependency="Dep" person="Pl1" />
  <tenseForm default="giorraídís" tense="PastCont" dependency="Dep" person="Pl3" />
  <tenseForm default="giorraítí" tense="PastCont" dependency="Dep" person="Auto" />
  <tenseForm default="giorraíonn" tense="PresCont" dependency="Indep" person="Base" />
  <tenseForm default="giorraím" tense="PresCont" dependency="Indep" person="Sg1" />
  <tenseForm default="giorraímid" tense="PresCont" dependency="Indep" person="Pl1" />
  <tenseForm default="giorraítear" tense="PresCont" dependency="Indep" person="Auto" />
  <tenseForm default="giorraíonn" tense="PresCont" dependency="Dep" person="Base" />
  <tenseForm default="giorraím" tense="PresCont" dependency="Dep" person="Sg1" />
  <tenseForm default="giorraímid" tense="PresCont" dependency="Dep" person="Pl1" />
  <tenseForm default="giorraítear" tense="PresCont" dependency="Dep" person="Auto" />
  <tenseForm default="giorróidh" tense="Fut" dependency="Indep" person="Base" />
  <tenseForm default="giorróimid" tense="Fut" dependency="Indep" person="Pl1" />
  <tenseForm default="giorrófar" tense="Fut" dependency="Indep" person="Auto" />
  <tenseForm default="giorróidh" tense="Fut" dependency="Dep" person="Base" />
  <tenseForm default="giorróimid" tense="Fut" dependency="Dep" person="Pl1" />
  <tenseForm default="giorrófar" tense="Fut" dependency="Dep" person="Auto" />
  <tenseForm default="giorródh" tense="Cond" dependency="Indep" person="Base" />
  <tenseForm default="giorróinn" tense="Cond" dependency="Indep" person="Sg1" />
  <tenseForm default="giorrófá" tense="Cond" dependency="Indep" person="Sg2" />
  <tenseForm default="giorróimis" tense="Cond" dependency="Indep" person="Pl1" />
  <tenseForm default="giorróidís" tense="Cond" dependency="Indep" person="Pl3" />
  <tenseForm default="giorrófaí" tense="Cond" dependency="Indep" person="Auto" />
  <tenseForm default="giorródh" tense="Cond" dependency="Dep" person="Base" />
  <tenseForm default="giorróinn" tense="Cond" dependency="Dep" person="Sg1" />
  <tenseForm default="giorrófá" tense="Cond" dependency="Dep" person="Sg2" />
  <tenseForm default="giorróimis" tense="Cond" dependency="Dep" person="Pl1" />
  <tenseForm default="giorróidís" tense="Cond" dependency="Dep" person="Pl3" />
  <tenseForm default="giorrófaí" tense="Cond" dependency="Dep" person="Auto" />
  <moodForm default="giorraíodh" mood="Imper" person="Base" />
  <moodForm default="giorraím" mood="Imper" person="Sg1" />
  <moodForm default="giorraigh" mood="Imper" person="Sg2" />
  <moodForm default="giorraímis" mood="Imper" person="Pl1" />
  <moodForm default="giorraígí" mood="Imper" person="Pl2" />
  <moodForm default="giorraídís" mood="Imper" person="Pl3" />
  <moodForm default="giorraítear" mood="Imper" person="Auto" />
  <moodForm default="giorraí" mood="Subj" person="Base" />
  <moodForm default="giorraímid" mood="Subj" person="Pl1" />
  <moodForm default="giorraítear" mood="Subj" person="Auto" />
</verb>
